臺灣高等法院刑事判決
111年度上易字第858號
上  訴  人  
即  被  告  魏萬生



上列上訴人即被告因竊盜案件，不服臺灣士林地方法院111年度
易字第7號，中華民國111年4月28日第一審判決（起訴案號：臺
灣士林地方檢察署110年度偵字第16381號），提起上訴，本院判
決如下：
    主  文
上訴駁回。
    事實及理由
一、本件經本院審理後，認原審以被告犯刑法第321條第1項第1
    款、第2款之踰越窗戶侵入住宅竊盜罪，處有期徒刑9月，並
    就未扣案之犯罪所得鑽戒壹個、日幣伍萬元、美金壹仟元及
    新臺幣參萬元均宣告沒收，經核原判決認事用法並無不當，
    量刑亦稱妥適，應予維持，爰引用原審判決書（如附件）之
    事實、證據及理由。
二、被告上訴意旨略以:證人李慧芝於原審中證述被告所攜帶之
    塑膠袋並非證人家中所有，又承辦員警於原審審理時亦曾證
    述，民國109年8月21日當天該棟大樓並非只有被告一人出入
    等語。
三、被告雖再三主張本案非其所為，係因曾有友人提供一張紙條
    予被告，並稱若有工作需求可前往找伊，當天係去找該朋友
    詢問工作事宜，又稱監視攝影機攝錄被告手上所拿之垃圾袋
    ，並非裝載被害人遺失之財物，而係被告於該棟公寓頂樓拾
    得之保特瓶罐云云。然:
  ㈠經證人即本案承辦員警楊子靖於原審審理時即具結證稱：本
    案是我所承辦，當時我去調閱本案公寓前之監視器畫面，並
    觀察出入的人員，發現被告騎機車到現場時，多次查看新北
    市○○區○○路0段00巷0弄0號、0號頂樓加蓋部分，停車時也有
    看，到最後離開時又回頭看，依照一般情況我們在回家時動
    作會非常自然，不會東張西望，也不可能一直看家裡窗戶，
    所以覺得被告這個不自然的動作目的應該不單純。又在該時
    間點，被告進入本案公寓內的時間有1個小時，進去是空手
    ，沒有拿任何東西，但被告出來時憑空多出了1個袋子，且
    後續進行查訪時，發現被告並沒有去任何住家拜訪，也無人
    認識被告，況在查訪時也未發現本案公寓有人在施工或改建
    之狀況。另本案公寓的頂樓是直接連著告訴人頂樓加蓋住所
    ，且因本案公寓頂樓的門鑰匙孔是在外面，所以任何人都可
    以進到頂樓等語（見原審卷第254至256頁）。
　㈡原審亦當庭勘驗本案公寓前之監視器畫面，於下午2時45分23
    秒時，一輛紅色機車經過，而從畫面鏡子內反射可見，該紅
    色機車停等在旁後即調頭騎入巷子內，自畫面可見該機車騎
    士即為即被告，於下午2時45分38秒時，被告先向左觀望本
    案公寓1樓大門，後又抬頭往住處上方看【如照片1】。於下
    午2時45分44秒至下午2時46分時，被告騎乘機車迴轉至畫面
    左側住處前，同時抬頭往本案公寓上方查看【如照片2】，
    其將機車停妥後下車並往本案公寓1樓大門處前進，此時畫
    面可見被告身上及手上並未攜帶任何物品【如照片3】。後
    於下午3時47分24秒時，被告自告訴人住處1樓大門走出。於
    下午3時47分26秒時，自畫面可見，被告左手提著紅色提袋
    ，提袋內裝有物品【如照片4】，於下午3時47分33秒時，被
    告將紅色提袋掛於機車前方掛勾，之後便於下午3時47分52
    秒時騎乘機車駛出巷子，向右行駛離去等情，有原審勘驗筆
    錄1份及擷圖4張附卷可參（見原審卷第175至176、185至186
    頁），顯見被告至本案公寓時，其行為舉止確與常人相異，
    且其進入本案公寓時手中並無物品，然待了近1小時離開後
    ，手中卻憑空冒出裝有物品之紅色塑膠袋，被告雖於本院再
    三辯稱，該塑膠袋並非被害人家中所有，且該塑膠袋內係裝
    保特瓶罐而非告訴人所遺失之財物，惟經承辦本案之警員至
    該棟公寓頂樓察看，確實未見頂樓有放置垃圾儲藏或回收之
    空間，亦未見有何瓶瓶罐罐之飲料放置在該處，此有本案公
    寓頂樓照片6張在卷可參（見原審卷第216至218頁），且被
    告進入該棟大樓時，並未拿取任何物品，該塑膠袋內之物品
    ，顯非被告所有，是被告所辯，顯係事後推諉卸責之詞。　
  ㈢被告雖辯稱案發時會去本案公寓並至頂樓，是要找朋友詢問
    工作機會云云。然查，被告於偵查、原審審理及本院審理時
    均無法提供該名友人之真實姓名及聯絡方式以供查證，且被
    告稱是為了詢問工作機會而前往，卻又稱沒有跟該名友人約
    時間，亦未留下任何可與該名友人聯絡之方式，顯見被告上
    開所辯實與常情相悖。再者，經原審勘驗本案公寓前之監視
    器畫面，結果顯示被告進入本案公寓1樓大門後，直至1小時
    後才從本案公寓1樓大門走出並離去等情，有原審勘驗筆錄1
    份及勘驗擷圖4張在卷可參（見原審卷第175至176、185至18
    6頁），是以，果若被告前往上址之目的係為尋找友人，則
    既未找到該名友人，何需在本案公寓內待近1小時後方才離
    開，況被告於原審審理時亦供承其非本案公寓之住戶，該名
    友人也未在本案公寓內施工等語（見原審卷第264頁），顯
    見被告於未找到所稱之友人後，並無權利在本案公寓內逗留
    ，遑論待在裡面近1小時，綜上可見，被告上開所辯亦與常
    理不符，實難憑採。
四、原審認被告犯行事證明確，並以行為人之責任為基礎，審酌
    被告於107年至110年間有多起侵入竊盜之前案紀錄，有本院
    被告前案紀錄表1份在卷可參，可見其素行不佳，竟仍不知
    悔改，不思以正當途徑賺取所需，而於假釋出獄期間，再次
    以犯罪事實欄一所載方式竊取被害人所有財物，足見其未因
    前案判刑結果而生警惕之心，反而仍為貪圖不法利益，缺乏
    尊重他人財產權之觀念，破壞社會治安，所生危害匪淺，行
    為實有不該，且其犯後始終飾詞否認犯行，迄今亦未與告訴
    人及被害人達成和解，以賠償其等損失，難認其犯後有何悔
    意，犯後態度難認為佳；復考量被告本案之目的、手段、竊
    取之財物價值、所生危害程度及公訴檢察官與告訴人、被害
    人就量刑表示之意見（見原審卷266頁），暨被告自陳國小
    畢業之教育程度、入監前在打零工、當時日薪為新臺幣1千8
    百元至2千元、離婚、無需扶養家人及勉強維持之家庭生活
    與經濟狀況（見原審卷第181頁）等一切情狀，量處有期徒
    刑9月，以示懲儆，認事用法均無違誤之處，量刑亦屬妥適
    ，應予維持。被告仍執前提詞提起上訴，為無理由，業經本
    院逐一說明如上，是本件上訴為無理由，應予駁回。
據上論斷，應依刑事訴訟法第368條、第373條，判決如主文。
本案經檢察官陳銘鋒提起公訴，檢察官李叔芬到庭執行職務。
中　　華　　民　　國　　111 　年　　8 　　月　　30　　日
                  刑事第四庭    審判長法　官  陳筱珮
                                      法　官  羅郁婷
                                      法　官  柯姿佐
以上正本證明與原本無異。
不得上訴。
                                      書記官  蔡硃燕
中　　華　　民　　國　　111 　年　　8 　　月　　31　　日
附錄：本案論罪科刑法條全文　　　　　　　　　　　　　　　
中華民國刑法第321條
犯前條第一項、第二項之罪而有下列情形之一者，處六月以上五
年以下有期徒刑，得併科五十萬元以下罰金：
一、侵入住宅或有人居住之建築物、船艦或隱匿其內而犯之。
二、毀越門窗、牆垣或其他安全設備而犯之。
三、攜帶兇器而犯之。
四、結夥三人以上而犯之。
五、乘火災、水災或其他災害之際而犯之。
六、在車站、港埠、航空站或其他供水、陸、空公眾運輸之舟、
　  車、航空機內而犯之。
前項之未遂犯罰之。